# 扶优扶强贴息资金、研究开发费补助资金是否能够不确认为非经常性损益的问题

提问人：lavenderwangyan 时间：2013-12-04 20:59:21
陈版，您好！ 我公司今年取得珠海市扶优扶强贴息资金和珠海市企业研究开发费用补助资金，不知是否能确认为经常性损益。 根据《珠海市扶优扶强贴息资金管理暂行办法的通知》（珠科工贸信〔 2013 〕 296 号），珠海市扶优扶强贴息资金系为加快珠海市“三高一特”产业和战略性新兴产业发展，支持骨干企业做大做强而从 2013 年度开始设置的政府补贴。根据该办法：贴息资金采取事后补助方式对企业上一年度实际支付的银行贷款利息给予补贴，贴息资金的补贴原则上不超过按同期中国人民银行贷款基准利率计算的应发生利息额的50%，经市政府同意，重点产业的贴息比例可提高至80%，原则上企业同一笔贷款获国家、省和市贴息资金扶持金额累计应不超过企业实际支付的利息总额，企业获市本级贴息资金扶持应不超过 300 万元人民币。
根据《珠海市企业研究开发费补助资金管理暂行办法》的通知（珠科工贸信〔 2013 〕 230 号），珠海市企业研究开发费用补助资金系为鼓励企业积极开展新产品、新技术、新工艺的研究开发，引导企业加大研发费用的投入力度，提升科技创新能力而从 2013 年度开始设置的政府补贴。根据该办法企业获得的资金补贴额度按公式计算：税务部门核定的企业上年度研发费用税前加计扣除额 ×系数（当年财政补助资金总额/税务部门核定的符合条件企业上年度研发费税前加计扣除总额）。原则上每个企业获得的年度补助额不超过 200 万元。 上述补助资金管理办法均由市科工贸信局会同市财政局制定，我公司已于 2013 年获取取得上述两项政府补贴的资格，根据上述两项暂行管理办法，自管理办法发布之日起 ，政策执行期暂定 5 年。 根据非经常性损益项目列举第三点：计入当期损益的政府补助，但与公司正常经营业务密切相关，符合国家政策规定、按照一定标准定额或定量持续享受的政府补助除外。我目前的疑问是：对比该条列举项目定义，企业贷款用于经营与企业研发支出均与公司主营业务密切相关，且补贴符合国家政策规定，具体金额企业可根据贷款利息金额和研发投入金额确定，在 2013 年开始的持续五年内企业均可满足上述补助资金的取得条件从而获得补助，那是不是就可以将该事项排除在非经常损益之外呢？ 盼回复！

回答人：chenyiwei
这两项都建议作为非经常性损益。主要考虑是：虽然这些财政补助都有珠海市政府出台的正式文件作为依据，但是贷款利息和研发活动毕竟不属于企业会计准则所定义的“日常活动”（参阅《〈企业会计准则第 14 号——收入〉应用指南》第一条），因此虽然政策有效期为 5 年，但对于特定企业而言，不一定每年都会发生符合条件的利息支出或者研发支出（即使有，各年度金额也会不同），因而并不能保证其每年都能够享受到，也就无法排除其“偶发性”特征，无法证明这两项补贴可以成为在可预见未来的企业收益的稳定来源。
如果将其作为经常性损益，将可能对报表使用者对未来的盈利能力的预测产生误导。

提问人：lavenderwangyan 时间：2013-12-05 23:21:56
感谢两位的指教。贴息仅针对为生产经营借入的款项，审核时也严格执行，故认为与生产经营相关，可做经营性收益。但陈版的意思是否即使贴息与生产经营相关，由于考虑到其偶发性和不确定性，还是应作为非经常性损益？

回答人：chenyiwei
可以这样理解。

提问人：lavenderwangyan 时间：2013-12-06 10:02:54
对此文件我还有一个疑问是，文件规定“企业收到贴息资金后，应当按照企业适用的会计准则，及时调整账务，可作冲减企业财务费用处理”，那企业是否可以根据该文件在 2013 年收到对 2012 年的贷款贴息后直接冲减 2013 年的财务费用？ 还是必须按照会计准则将收到的贴息作为一项政府补助计入营业外收入？ 同时，由此问题延伸，公司此前收到中信保保费补贴时冲减了费用的做法是否正确？还是也应该在收到时作为一项补助，计入营业外收入？

回答人：chenyiwei
应当优先遵循会计准则的规定，即对于政府补助应在受益期内计入营业外收入，不能直接冲减利润表上的费用项目。